台灣高等法院刑事判決　　　　　　　100 年度上易字第2981號
上　訴　人　張書潔
上列上訴人因竊盜案件，不服台灣桃園地方法院100 年度審易字
第1802號，中華民國100 年10月7 日第一審判決（起訴案號：台
灣桃園地方法院檢察署100 年度偵字第6577號），提起上訴，本
院判決如下：
    主  文
上訴駁回。
    理  由
一、按依刑事訴訟法第350條、第361條、第362條、第367條規定
  ，不服地方法院之第一審判決而上訴者，須提出上訴書狀並應
  敘明具體理由，為上訴必備之程式；倘已提出上訴理由，但所
  提非屬具體理由者，則由第二審法院以上訴不合法律上之程式
  判決駁回。而所謂具體理由，必係依據卷內既有訴訟資料或提
  出新事證，指摘或表明第一審判決有何採證認事、用法或量刑
  等足以影響判決本旨之不當或違法，而構成應予撤銷之具體事
  由，始克當之（例如：依憑證據法則具體指出所採證據何以不
  具證據能力，或依憑卷證資料明確指出所為證據證明力之判斷
  如何違背經驗、論理法則）；倘僅泛言原判決認定事實錯誤、
  違背法令、量刑失之過重或過輕，而未依上揭意旨指出具體事
  由，或形式上雖已指出具體事由，然該事由縱使屬實，亦不足
  以認為原判決有何不當或違法者（例如：對不具有調查必要性
  之證據，法院未依聲請調查亦未說明理由，或援用證據不當，
  但除去該證據仍應為同一事實之認定），皆難謂係具體理由，
  俾與第二審上訴制度旨在請求第二審法院撤銷、變更第一審不
  當或違法之判決，以實現個案救濟之立法目的相契合，並節制
  濫行上訴（最高法院97年度台上字第892 號判決意旨參照）。
  次按第二審法院認為上訴書狀未敘述理由，依刑事訴訟法第
  367 條但書規定，始應定期間命其補正，如認上訴書狀已敘述
  理由，但其理由非屬具體，其所為上訴，即不符上訴之法定要
  件，自得逕行判決駁回，無定期命補正問題（最高法院97年度
  台上字第3599號判決意旨參照）。
二、經查，本件原審適用簡式審判程序，以上訴人即被告張書潔
  前有侵占、竊盜等前科，猶不知悛悔，竟意圖為自己不法之所
  有，於民國99年8 月間，於傅美玲所經營位於桃園縣復興鄉台
  七線14.5公里處之路邊攤位，徒手竊取傅美玲所有之保肝茶2
  瓶（價值共新台幣60元），得手後隨即將之飲用殆盡，嗣後為
  警循線查獲等情，業經被告於偵查及原審坦承不諱，並有被害
  人傅美玲於警詢時之指述、現場照片3 張附卷可稽，據以認定
  被告有竊盜犯行，依刑法第320 條第1 項論處，復說明被告於
  98年間因侵占等案件，經台灣桃園地方法院以99年度簡字第97
  號判決各判處有期徒刑3 月、3 月，定應執行有期徒刑4 月確
  定，於99年7 月24日縮刑期滿執行完畢，有本院被告前案紀錄
  表在卷可憑，其受有期徒刑之執行完畢後，5 年以內故意再犯
  本件有期徒刑之罪，為累犯，應依刑法第47條第1 項之規定加
  重其刑，審酌被告正值青壯，竟不思以正當方式獲取財物，兼
  衡其智識程度、手段、犯後坦承犯行等一切情狀，量處拘役59
  日，並諭知易科罰金之折算標準。原審判決已敘述其所憑證據
  、認定理由及量刑依據，從形式上觀察，原判決之採證認事、
  用法或量刑並無任何不當之處。
三、被告上訴理由對於原判決採證、認事，均無爭執，僅稱：被
  告已知錯，目前有穩定工作，請為緩刑之宣告，給予被告自新
  之機會等語。
四、按量刑輕重，係屬事實審法院得依職權自由裁量之事項，苟
  其量刑已以行為人之責任為基礎，並斟酌刑法第57條各款所列
  情狀，而未逾越法定刑度或有濫用權限情事，即不得任意指為
  違法、失當。又刑法第47條所謂之再犯「有期徒刑以上之罪」
  者，係指法定刑而言，並非宣告刑 (最高法院88年度台上字第
  4130號判決意旨參看)。 按被告前因故意犯侵占、傷害等罪，
  經判處有期徒刑3 月、3 月，定應執行有期徒刑4 月確定，於
  99年7 月24日縮刑期滿執行完畢，5 年以內再故意本件法定刑
  為有期徒刑之罪，依刑法第74條第1 項第2 款規定，不得宣告
  緩刑。綜上所述，被告上訴意旨，未依據卷內既有訴訟資料或
  提出新事證，實質指摘或表明第一審判決有何採證認事、用法
  或量刑等足以影響判決本旨之不當或違法，揆諸首揭說明，難
  謂其上訴書狀已敘述具體理由，核屬不合法律上之程式，應予
  駁回，並不經言詞辯論為之。
據上論斷，依刑事訴訟法第367條前段、第372條，判決如主文。
中    華    民    國    100   年    12    月    27    日
                  刑事第十九庭審判長法  官  鄧振球
                                    法  官  彭幸鳴
                                    法  官  曾德水
以上正本證明與原本無異。
不得上訴。
                                    書記官  吳玉華
中    華    民    國   100    年    12    月    28    日
附錄：本案論罪科刑法條全文
刑法第320條第1項
意圖為自己或第三人不法之所有，而竊取他人之動產者，為竊盜
罪，處5  年以下有期徒刑、拘役或 5 百元以下罰金。